【裁判字號】    90,上易,768
【裁判日期】    900531
【裁判案由】    違反商標法
【裁判全文】
臺灣高等法院高雄分院刑事判決                      九十年度上易字第七六八號
    上  訴  人  臺灣高雄地方法院檢察署檢察官
    被      告  甲○○
右上訴人因被告違反商標法案件，不服臺灣高雄地方法院九十年度易字第七六０號中
華民國九十年三月十五日第一審判決（起訴案號：臺灣高雄地方法院檢察署九十年度
偵字第二一九二號、第二八四九號），提起上訴，本院判決如左：
      主  文
原判決撤銷。
甲○○連續明知為於同一商品，使用相同於他人註冊商標之圖樣之商品而販賣，處拘
役肆拾日，如易科罰金，以參佰元折算壹日。
扣案如附表所示仿冒皮件壹佰拾捌個均沒收。
      事  實
一、甲○○以販賣服飾為業，明知法商．路易威登馬爾悌耶公司（以下簡稱路易威登
    公司）、瑞士商．倩妮股份有限公司（以下簡稱倩妮公司）、義大利商．芬蒂艾
    德有限公司（以下簡稱芬蒂艾德公司）、德商．萬寶龍文具有限公司（以下簡稱
    萬寶龍公司）、荷蘭商．佳得國際公司（以下簡稱佳得公司）、義大利商．固喜
    歡固喜公司（以下簡稱固喜歡固喜公司）（起訴書誤載為義大利商．古奇公司）
    、美商．賈柏里工作室公司（以下簡稱賈柏里公司）、德商．雨果伯斯公司（以
    下簡稱雨果伯斯公司）、義大利商．沙華多花拉加模義大利公司（以下簡稱沙華
    多花拉加模公司），均依法向我國經濟部中央標準局（業已改制為經濟部智慧財
    產局）申請註冊取得商標專用權之商標圖樣，指定使用於各種皮夾、皮包、皮帶
    、手提箱袋等商品，而該皮夾、皮包、皮帶等物，在國際、國內市場行銷多年、
    品質著有信譽，為業界及相關消費大眾所共知。詎甲○○竟明知其於九十年一月
    十日，在高雄市鼎山夜市某處，以每個（條）新臺幣（下同）三百五十元之代價
    ，向年籍姓名不詳四十多歲綽號「阿文」之男子購得之皮包、皮件、皮帶一批，
    為未經授權於同一商品上，使用相同於前開公司之註冊商標圖樣，足與前開公司
    所產銷之真品相混淆之商品，竟基於意圖販賣營利之概括犯意，自九十年一月十
    日起，連續在前開鼎山夜市高雄市前鎮區○○○路、一德街交岔口之夜市等處，
    以每個（條）五百九十元之價格販賣與不特定人多次，計售出十多個（條）。嗣
    於九十年一月十五日二十時五分許，在前開復興三路、一德街交岔口夜市為警查
    獲，並扣得如附表所示之皮包、皮帶等皮件計一百十八個（條）。
二、案經路易威登公司告訴及高雄市政府警察局苓雅分局報請臺灣高雄地方法院檢察
    署檢察官偵查起訴。
    理  由
一、訊據被告甲○○對於曾向綽號「阿文」之成年男子，以每個（條）三百五十元購
    入皮包、皮帶等皮件，並已以每個（條）五百九十元之價格販賣與不特定人，共
    計販出十多個之事實，固不諱言，惟矢口否認有違反商標法犯行，辯稱：伊原住
    南投災區，不知扣案之物是名牌之皮件，且因向伊推銷之人稱販賣該批物品利潤
    會比較好，伊才會買來賣，伊確實不知所賣出之物品是仿冒品，云云。惟查：
    （一）告訴人路易威登公司、被害人倩妮公司、芬蒂艾德公司、萬寶龍公司、佳
          得公司、固喜歡固喜公司、賈柏里公司、雨果伯斯公司、沙華多花拉加模
          公司在皮夾、皮包、皮帶等商品擁有相關之商標專用權等情，有經濟部中
          央標準局商標註冊證多紙附卷可證，且扣案如附表所示皮件分別使用上開
          公司所取得之商標，亦經原審法院當庭勘驗屬實（見原審卷第二十頁），
          又扣案ＬＶ皮件九十四個（含皮包九十一只、皮帶三條）均屬塑膠製之仿
          冒品，亦經告訴人路易威登公司代理人涂榆政律師於原審審理時到庭指述
          綦詳（見原審卷第二十頁），並有真仿品聲明書在卷可按，，顯然被告所
          販售之皮件係屬仿冒品，要屬無疑。
    （二）被告曾從事服飾業，約有二、三個月之事實，業據被告於本院調查時坦承
          不諱，被告既從事服飾業，則其接觸皮件產品之機會當較一般人為多，當
          知系爭商標之皮包、皮帶，均為高知名度、高單價之物，則被告以低價購
          得扣案物品，而謂不知上開物品係屬仿冒品，難認合於一般之情、理。顯
          然被告以其來自南投災區，不知所購得之皮件是仿冒品之辯解，純為圖卸
          刑責之詞，不足採信；此外復有如附表所示仿冒皮件一百十八個扣案可資
          佐證。本件事證已明，被告之犯行洵堪認定。
二、核被告所為，係犯商標法第六十三條之明知為仿冒商標商品而故為販賣罪。被告
    多次販賣仿冒皮包、皮帶等皮件犯行，時間緊接、手法及罪名均相同，顯係基於
    概括犯意而為，為連續犯，應論以一罪。公訴人於起訴書中雖未論及被告販賣仿
    冒被害人芬蒂艾德公司、萬寶龍公司、賈柏里公司、雨果伯斯公司、沙華多花拉
    加模公司商標圖樣之皮包、皮帶等物，惟被告自承前開仿冒之皮包、皮帶等物，
    係與起訴部分同時購自「阿文」，並販賣，自與提起公訴部分有連續犯之裁判上
    一罪之關係，本院自得併予審理，附此說明。
三、原審據以論罪科刑，固非無見，惟查：商標法第六十二條規定意圖欺騙他人，於
    同一商品，使用相同於他人註冊商標之圖樣者，依該條之規定處罰，此條係指仿
    冒商標罪。而商標法第六十三條則規定明知為前條（指第六十二條）之商品而販
    賣者，依該條之規定處罰，此條係指販賣陳列或輸出入仿冒商標商品罪。本件公
    訴人係依商標法第六十三條之規定起訴被告涉犯明知為仿冒商品而販賣，顯然係
    著眼於被告販賣仿冒之商品。而依前開事實，亦係在處罰被告明知為仿冒品，而
    仍販賣該仿冒品。原審判決於事實欄未曾敘述被告意圖欺騙他人，復未說明被告
    如何意圖欺騙他人，惟於理由欄第二項暨主文欄均記載被告「意圖欺騙他人」，
    與事實欄之敘述相違，且理由欄復認被告係犯商標法第六十三條之罪，而仍引用
    「意圖欺騙他人」，與商標法第六十三條之構成要件亦不一致，亦有違誤。上訴
    人臺灣高雄地方法院檢察署檢察官上訴意旨，雖非以此為由指摘原判決不當，然
    原審判決既有上開可議之處，自應由本院將原審判決撤銷改判。爰審酌被告為牟
    一己私利，無視他人商標專用權，更罔顧政府為消除「仿冒王國」惡名所作之努
    力，犯後復飾詞卸責，惡性非輕，惟被告前未曾受有期徒刑以上刑之宣告（有卷
    附臺灣高等法院被告全國前案紀錄表、臺灣高雄地方法院檢察署刑案資料查註紀
    錄表各一紙在卷可按）、犯罪之動機、所生危害等一切情狀，量處如主文第二項
    所示之刑，並諭知易科罰金之折算標準。又扣案如附表所示仿冒皮件一百十八個
    ，依商標法第六十四條規定，不問屬於犯人與否，均宣告沒收。被告為牟一己私
    利，無視他人商標專用權，更罔顧政府為消除「仿冒王國」惡名所作之努力，犯
    後復飾詞卸責，毫無悔意，且未與被害人達成相關之協議，自不宜予以宣告緩刑
    ，併予敘明。
據上論斷，應依刑事訴訟法第三百六十九條第一項前段、第三百六十四條、第二百九
十九條第一項前段，商標法第六十三條、第六十四條，刑法第十一條前段、第五十六
條、第四十一條第一項，罰金罰鍰提高標準條例第二條，判決如主文。
本案經檢察官張其主到庭執行職務。
中    華    民    國      九十      年       五       月      三十一    日
                              臺灣高等法院高雄分院刑事第五庭
                                  審判長法官  吳水木
                                        法官  趙文淵
                                        法官  陳朱貴
右正本證明與原本無異。
不得上訴。
                                      書記官  呂素珍
中    華    民    國      九十      年       六       月      四        日
附表：
┌───┬──────────────────┬─────────┐
│編號  │     品                     名      │  數           量 │
├───┼──────────────────┼─────────┤
│１、  │        ＬＶ皮件                    │    九十四個      │
├───┼──────────────────┼─────────┤
│２、  │        ＣＨＡＮＥＬ皮件            │    五個          │
├───┼──────────────────┼─────────┤
│３、  │        ＦＥＮＤＩ皮件    │    五個          │
├───┼──────────────────┼─────────┤
│４、  │        ＭＯＮＴＢＬＡＮＣ皮件      │    三個          │
├───┼──────────────────┼─────────┤
│５、  │        ＣＡＲＴＩＥＲ皮帶          │    一條          │
├───┼──────────────────┼─────────┤
│６、  │        ＧＵＣＣＩ皮件              │    五個          │
├───┼──────────────────┼─────────┤
│７、  │        ＤＫＮＹ皮件                │    二個          │
├───┼──────────────────┼─────────┤
│８、  │        ＢＯＳＳ皮件                │    二個          │
├───┼──────────────────┼─────────┤
│９、  │        ＦＥＲＲＡＧＡＭＯ皮包      │    一個          │
└───┴──────────────────┴─────────┘
附錄本案論罪科刑法條全文
商標法第六十三條：
明知為前條商品而販賣、意圖販賣陳列、輸出或輸入者，處一年以下有期徒刑、拘役
或科或併科新台幣五萬元以下罰金。
                                                                        Ｋ


司法院資訊處製作；財團法人民間司法改革基金會備份。
